Minutes et répertoires du notaire Bon COTHEREAU, 26 octobre 1613 - 11 janvier 1631 (étude XXIX)
Archives nationales
- Minutes de Bon COTHEREAU, juillet 1613 - 11 janvier 1631; MC/ET/XXIX/130 - MC/ET/XXIX/149
  - Minutes. 1622, MC/ET/XXIX/141; registre
    - ND de VAUVERS § Bail d'une maison rue Serpente appartenant aux Chartreux de ND de VAUVERS, 23 mars 1622; MC/ET/XXIX/141; fol. IX/XX/XV
    - AUBRY LE BOUCHER (rue) à l'image Saint-Josse § Bail, 13 avril 1622; MC/ET/XXIX/141; fol. II/C/XXXV
      bail; Aubry-le-Boucher (rue)
    - ST ELOI (cour du prieuré) § Bail de maison, 22 avril 1622; MC/ET/XXIX/141; fol. II/C/LVI
      bail; St Eloi, cour du prieuré
    - DU FOUR (Pierre) maçon à Château Thierry § Apprentissage de son fils chez un maître cordier, 29 avril 1622; MC/ET/XXIX/141; fol. II/C/LXXIIII
      contrat d'apprentissage; Du Four, Pierre
    - ST PAUL (egl. collégiale) à Saint-Denis en France § Quitt. d'[illisible] par les religieux de égl. collégiale Saint-Paul, 30 avril 1622; MC/ET/XXIX/141; fol. II/C/LXXVII
      quittance; St Paul, égl. collégiale
    - PARCHEMINS § Obligation pour vente de PARCHEMINS, 1er mai 1622; MC/ET/XXIX/141; fol. II/C/VIII
      acte de vente; obligation
    - HOUDRAY (Jean) maître Tourneur en bois demeurant au marché Neuf paroisse Saint-Germain le V. § mariage de. .. avec Catherine COUSTEUR fille mineure de Pierre C. maître gantier parfumeur, 3 mai 1622; MC/ET/XXIX/141; fol. II/C/VII/XX/VI
      contrat de mariage; Houdray, Jean
    - BETHUNE (Jacques de) + arch. de Glascow ambassadeur d'Ecosse § Quitt., 3 mai 1622; MC/ET/XXIX/141; fol. II/C/IIII/XX/II
      quittance; Béthune, Jacques de (1524-1603)
    - GOUCHET (Eustache) Clerc du diocèse de P/is § Don/on/ à Eustache GOUCHET avant de recevoir l'ordre de s/diaconnat la semaine prochaine, 13 mai 1622; MC/ET/XXIX/141; fol. III/C/IIII
      donation; Gouchet, Eustache
    - THIAIS § Titre Nouvel, 31 mai 1622; MC/ET/XXIX/141; fol. III/C/XXVI
    - ST JACQUES (fg) rue de la Bourde § Vente d'une place de terre, 9 juin 1622; MC/ET/XXIX/141; fol. III/C/L
      acte de vente; St Jacques, fg
    - ND de VAUVERS § Bail d'une maison rue de la pte carroierie appartenant aux Chartreux de ND de VAUVERS, 9 juin 1622; MC/ET/XXIX/141; fol. III/C/XLVI
    - VIEILLE MONNAIE (rue de la) § Vente du 1/6 par indivis d'une maison à la famille GAMIN - CREIL et consorts, 21 juin 1622; MC/ET/XXIX/141; fol. III/C/LX
      acte de vente; Vieille Monnaie, rue de la
    - LESUEUR (Jeanne) ép. Claude GAULTIER juré courtier de chevaux rue de la Calendre ens. du pt coq § Testament de Jeanne LESUEUR; Inhumée près l'endroit on est entourée la première femme de son mari à Saint-G. le Vieil, 2 juillet 1622; MC/ET/XXIX/141; fol. III/C/IIII
      testament; Lesueur, Jeanne
    - MACONNERIE (marché) § Devis et marché par lequel Guillaume TROCHE maître maçon r. de Poitou paroisse Saint-Nicolas-des-Champs, promet à Jean ALAIN maître plombier rue de la Juiverie paroisse Saint-Martial en la Cité - de faire les ouvrages de. .. en sa maison située à la Couture du Temple, 12 juillet 1622; MC/ET/XXIX/141; fol. IIII/C/XXVII
      devis; marché; Troche, Guillaume; Alain, Jean; maçon
    - GUYOT (Nicolas) maître peintre § Bail au profit de. .. de boutiques et lieux en dépendant situés r. de la juiverie paroisse de la Magd. en la Cité, 18 juillet 1622; MC/ET/XXIX/141; fol. IIII/C/XXXVII
      bail; Guyot, Nicolas
    - GENDRON (Thomas) + laboureur à Rouvray en Bray près Rouen § Procuration par ses héritiers pour faire inventaire de ses biens, 21 juillet 1622; MC/ET/XXIX/141; fol. IIII/C/XXXIX
      procuration; inventaire; Gendron, Thomas
    - TOURNON (rue de) à la ville de Francfort contre le mur § Bail, 3 août 1622; MC/ET/XXIX/141; fol. IIII/C/LXXV
      bail; Tournon, rue de
    - ND de VAUVERS § Bail par les religieux d'une maison rue Plâtrière, enseigne du pressoir d'or, 18 août 1622; MC/ET/XXIX/141; fol. V/C/VII
    - VEZELAY § Vente d'une maison près l'église, 29 août 1622; MC/ET/XXIX/141; fol. V/C/XLIX
    - S/te/ GEN. DES ARDENTS (Fabrique) § Oblig. à Fabrique Sainte-GEN. DES ARDENTS, 16 septembre 1622; MC/ET/XXIX/141; fol. V/C/LXXV
      obligation; S/te/ Gen. des Ardents, Fabrique
    - LE FRON (Daniel) maître plombier fontainier b de P. rue de la Juifverie § Apprentissage chez. .., 17 octobre 1622; MC/ET/XXIX/141; fol. VI/C/XXIII
      contrat d'apprentissage; Le Fron, Daniel
    - LONGCHAMPS (monastère) § Mainlevée d'opposition par les religieuses de monastère LONGCHAMPS, 21 octobre 1622; MC/ET/XXIX/141
      Longchamps, monastère
    - N.D. de l'ASSOMPTION (couvent) Anciennement dites des Mondriettes anciennement r. de la Mortellerie transférées au fg Saint-Honoré § Réception de Marguerite DE LA FONTAINE veuve Guill. GENDROT Secr. Ord. de la Ch. du Roi au couvent de N.D. de l'ASSOMPTION, 21 octobre 1622; MC/ET/XXIX/141; fol. VI/C/XXVII
      ND de l'Assomption, couvent
    - AUZANET (Barthélemy) Avocat en Parlement rue Hautefeuille paroisse Saint-Séverin § Quittance, 28 octobre 1622; MC/ET/XXIX/141; fol. VI/C/LI
      quittance; Auzanet, Barthélemy
    - ALAIN (Jean) maître plombier fontainier b de P. rue de la Juifverie § Apprentissage avec..., 3 novembre 1622; MC/ET/XXIX/141; fol. VI/C/LVII
      contrat d'apprentissage; Alain, Jean
    - PLOMBIERS FONTAINIERS (Com/te/ de) § Marché conclu par Armand GENEQUIN C/on/ plombier rue de la H/te/ Vannerie envers la communauté des plombiers pour faire le chef d'oeuvre qui lui sera désigné, 4 novembre 1622; MC/ET/XXIX/141; fol. VI/C/LIX
    - QUINCAMPOIX (rue) maison appellée la Rose § Bail, 12 décembre 1622; MC/ET/XXIX/141; fol. VI/C/IIII/XX/XVI
      bail; Quincampoix, rue
    - S/T/ MARCEL (fg) rue des Postes au bout de la rue de l'Arbalète § Vente d'une maison, 21 décembre 1622; MC/ET/XXIX/141; fol. VII/C/XII
      acte de vente; S/t/ Marcel, fg
    - ND. de VALDIEU (Monastère) ordre de Chartreuse en Normandie près Montagne § Constitution, 31 décembre 1622; MC/ET/XXIX/141; fol. VII/C/XVIII
      ND de Valdieu, Monastère
    - VILLART (Nicole) Vve 2/ Louis Charles marchand de bois. 1/ Josse Mestayer maître ceinturier demeurant sur le petit pour à l'écu de Pologne cote amont § Testament; Inhumée aux Innocents, 15 février 1623; MC/ET/XXIX/141; fol. CXIII
      testament; Villart, Nicole
    - LE BER (Philippe) maître parcheminier § Quittance, 28 février 1623; MC/ET/XXIX/141; fol. VII/XX/VX
      quittance; Le Ber, Philippe
  - Minutes. 1623, MC/ET/XXIX/142; registre
    - COLBERT (J.B.) suivant les Finances rue de Bièvre paroisse Saint-Etienne du Mont § Constitution par J.B. COLBERT à prendre sur la succession de Marie FERET, sa mère, épouse d'Edouard C. conseiller secrétairedu R., 12 janvier 1623; MC/ET/XXIX/142; fol. V
      constitution de rente; Colbert de Saint-Pouange, Jean-Baptiste (1590?-1663)
    - DARNETAL (rue) enseignes des 2 boules et du pot d'étain § Quitt. aux consignations pour adjudication de maison rue DARNETAL, 18 janvier 1623; MC/ET/XXIX/142; fol. XVII
    - BESOURD (Jehan) compagnon cordonnier natif de Chablis près Auxerre 25 ans logé rue de la Mortellerie au 3 pigeons § Testament de Jean BESOURD, 24 janvier 1623; MC/ET/XXIX/142; fol. XXXI
      testament; Besourd, Jean
    - RICHARD (Guillaume) maître graveur lapidaire en l'enclos du Palais paroisse Saint-Barthélemy § Mention de .. des rue déclaration, 4 février 1623; MC/ET/XXIX/142; fol. XLII
      déclaration; Richard, Guillaume
    - MORTELLERIE (rue) maison ayant issue sur le port au foin § Bail, 13 février 1623; MC/ET/XXIX/142; fol. LX
    - FAYENCE de Nevers § Arrêté de compte entre Pierre BLANCHET maître potier en vaisselle de fayence à Nevers et Louis CONFIAT marchand verrier b de P r. de le Barrillerie paroisse Saint-Barthélemy - pour vente du caisses de vaisselles de fayence, 14 février 1623; MC/ET/XXIX/142; fol. LXI
      acte de vente; Blanchet, Pierre; Confiat, Louis
    - FEDÉ (Charles) sr de Guimont Mar/l/ des logis du Reg/t/ du marquis de Vardes rue Coquillière § mariage de Charles FEDÉ fils de Ja F. sr de Guimont à Amboise, avec Guillemette BAZIN fille majeure de Ph. B. marchand b. de P., 16 février 1623; MC/ET/XXIX/142; fol. LXIII
      contrat de mariage; Fedé, Charles
    - COMPIEGNE église. (Saint-Antoine) Chapelle Saint-Christophe diocèse de Soissons § Procuration ad resignaudum, 5 mars 1623; MC/ET/XXIX/142; fol. III/XX/IIII/XX/II
      procuration
    - PEINTRE (Association) § Association entre Balth. THIBAULT r. de la Savaterie paroisse Saint-Martial en la Cité et Barth. HEUDON pl. Maubert paroisse Saint-El. du mont. Tous 2 maître peintres, durant un an pour ts ls travaux de peinture qu'ils feront ensemble., 7 mars 1623; MC/ET/XXIX/142; fol. IIII/XX/VIII
      acte de société; Thibault, Balthazard; peintre
    - BELEURGEY (Claude Chrétien) + Alexandrie en Egypte maître es arts en l'Université de Paris § Quittance par les héritiers de Claude Chrétien BELEURGEY aux religieux des Chartreux de Notre-Dame de VAUVERS d'arrérages de rentes qui leur étaient dus, 8 mars 1623; MC/ET/XXIX/142; fol. IIII/XX/X
      quittance; Beleurgey, Claude Chrétien
    - CALANDRE (rue de la) images Saint-Marcel et Sainte- Geneviève § Bail, 10 mars 1623; MC/ET/XXIX/142; fol. IIII/XX/XII
    - ST GERMAIN LE VIEIL (fabrique) § Quittance pour les marg fabrique Saint-Germain LE VIEIL dem, 14 mars 1623; MC/ET/XXIX/142; fol. IIII/XX/XVIII
    - RUEIL § Titre Nouvel, 15 mars 1623; MC/ET/XXIX/142; fol. CI
    - MOEURS § Décharge d'intérêts civils pour assassinat, 10 avril 1623; MC/ET/XXIX/142; fol. VI/XX/XVI
    - BATTOIR rue maison du bon d'Esneval § Marché de construction conclu, entre Philippe GAMARD, maître maçon rue de la Harpe enseigne de l'arbalète, et Thomas NENNET, maître charpentier au faubourg Saint-Victor, 25 avril 1623; MC/ET/XXIX/142; fol. VII/XX/VIII
      marché; Gamard, Philippe; Nennet, Thomas
    - PRUNELAY (Charles de) chevalier baron d'Esneval seigneur de Gazeron Charles de PRUNELAY Vidame de Normandie § Marché pour la construction de sa maison rue du Battoir, 25 avril 1623; MC/ET/XXIX/142; fol. VII/XX/VIII
      marché; Prunelay, Charles de
    - BOUTEILLES de Normandie § marché, 26 avril 1623; MC/ET/XXIX/142; fol. VII/XX/VII
    - IMPRIMEUR (maître) HARAN (Mathurin) rue de la Juiverie § Décharge d'intérêts civils, 5 mai 1623; MC/ET/XXIX/142; fol. VII/XX/XVIII
      Haran, Mathurin
    - MARCADÉ (Charles) marchand orfèvre b de P. § Estimation de Vaisselle d'ag par .., 13 mai 1623; MC/ET/XXIX/142; fol. VIII/XX/VII
      Marcadé, Charles
    - PEINTRE (maître) AUBERT (Jacques) rue de Poitou § Mariage de. .., 30 mai 1623; MC/ET/XXIX/142; fol. III/C/LXVI
      contrat de mariage; Aubert, Jacques
    - RYOLAND (Charles) docteur et professeur du R. en la Fac. de Med. rue Saint-Honoré paroisse Eustache § Quitt. d'arrérages à Charles Henry C/te/ de CLERMONT, chevalier comte de Tonnerre 1er b/on/ de Dauphine conseiller aux Conseils d'Etat et Privé, C/on/., 6 juin 1623; MC/ET/XXIX/142; fol. II/C/XXXII
      quittance; Ryoland, Charles
    - PARCHEMINIER (Apprentissage) LEBER (Philippe) r. de la Calandre, 19 juin 1623; MC/ET/XXIX/142; fol. II/C/XL
      Leber, Philippe
    - LE BLANC (Pierre) maître peintre r. des Arcis paroisse Saint-Médéric § Quitt. d'arrérages, 26 juin 1623; MC/ET/XXIX/142; fol. II/C/XLIII
      quittance; Le Blanc, Pierre
    - LE FRON (Daniel) maître plombier r. de la Juifverie paroisse de la Magd. en la Cité § Marché conclu avec Claude DE LABRIERE maître peintre r. de Poitou aux marais paroisse Saint-Nicolas-des-Champspour fourniture de plomberie et soudure en la maison dud. Delabrière, 27 juin 1623; MC/ET/XXIX/142; fol. II/C/L
      marché; Le Fron, Daniel
    - PRUNELAY (Charles de) chevalier seigneur b/on/ d'Esneval § Vente à Charles de PRUNELAY d'une place de terre rue du Battoir dépendant de sa maison, 2 juillet 1623; MC/ET/XXIX/142; fol. IX/XX/XIX
      acte de vente; Prunelay, Charles de
    - MENUISIER Apprentissage, BOUTRY Nicolas, rue de la Calandre paroisse Saint-Germain le Vieil § Apprentissage chez..., 26 septembre 1623; MC/ET/XXIX/142; fol. II/C/LXXVII
      contrat d'apprentissage; Boutry, Nicolas
    - PONT Saint-MICHEL maison relative à neuf ens. de la Cx de Jérusalem deuxième cote amont, venant du Palais § Bail, 14 octobre 1623; MC/ET/XXIX/142; fol. II/C/IIII/XX/
    - IMPRIMEUR SimonIN (Jacques) rue Saint-Nicolas du Chard. paroisse Saint-Bl. du Mont § Mariage de Jacques SimonIN, 15 octobre 1623; MC/ET/XXIX/142; fol. II/C/IIII/XX/VIII
      contrat de mariage; Symonin, Jacques
    - VERRERIE (fourniture de) § Marché par lequel Georges THIBAULT, marchand verrier à Mirecourt en Lorraine, promet à Louis CONFIAT, marchand verrier b de P. rue de la Barrilerie - de lui fournir divers quantités de verre de Venise, 11 novembre 1623; MC/ET/XXIX/142; fol. III/C/XXXVII
      marché; Thibault, Georges; Confiat, Louis; verrier
    - MEUDON § Echange de terres à Meudon jadis plantées en vigne contre des rentes, 11 novembre 1623; MC/ET/XXIX/142; fol. III/C/XLIIII
      échange
    - ROYAUMONT (Abbaye de) § Marché de charpenterie pour le moulin de GYE dépendant de. .. situé à 1/4 de lien., 15 novembre 1623; MC/ET/XXIX/142; fol. III/C/LX
    - GAMARD (Philippe) maître maçon rue de la Harpe paroisse Saint-Séverin § Quitt. par. .. Thomas NENNET maître charp. fg Saint-Victor - Georges GILLE, maître couvreur à Charles de BRUNELAY chevalier seigneur baron d'Esneval, pour travaux faits en sa maison suiv. marché du 28 4 dernier, 19 décembre 1623; MC/ET/XXIX/142; fol. III/C/IIII/XX/IIII
      quittance; Gamard, Philippe
  - Minutes. 1624, MC/ET/XXIX/143; registre
    - PHELYPEAUX (Jh.) seigneur de Villesavin conseiller au conseiller d'Etat maître en la Ch des Comptes rue Royale paroisse Saint-Paul § Vente par Jh. PHELYPEAUX à Suzanne de MONCHY ép. Fr. MARTEL du notariat de Sergenterie, 5 janvier 1624; MC/ET/XXIX/143; fol. XIX
      acte de vente; Phélypeaux, Jh.
    - BELLASSIZE (Ja. Martin) Evêque de Vannes en Bretagne 'pauvre pêcheur' demeurant ordinaire en son évêché logé rue N - Saint-Paul § Testament de Ja. Martin BELLASSIZE Inhumé sur Célestins, au choeur de la rue Chapelle, sinon au couvent des Cordeliers; Acte concernant ce dernier, décédé 1er février, 11 janvier 1624; MC/ET/XXIX/143; fol. XXIII; fol. LXXV
      testament; Bellassize, Ja. Martin
    - VERRERIE (marché de) § Marché par lequel Pierre et Henri ESTIENNE, cousins, marchands verriers à Chamoy en Lorraine, promettent à Louis CONFIAT, marchand verrier rue de la Barillerie paroisse Saint-Barth., de lui fournir 4 charges d'homme de verre..., 12 janvier 1624; MC/ET/XXIX/143; fol. XXXI
      marché; Estienne, Pierre; Estienne, Henri; Confiat, Louis
    - DU MOUTIER (sr) maître peintre paroisse Saint-§ Invention de .. ds une constitution de rentes., 30 janvier 1624; MC/ET/XXIX/143; fol. LXVI
      constitution de rente; Du Moutier, sr
    - ECOSSE Genev. DUBUISSON veuve Henry BLACUOD docteur régent en la Fac. de med. § confesse avoir reçu de David BUCQHAN marchand de la ville d'Aberdein en ECOSSE, la somme de 800 l. pour l'entretien de Geneviève GORDOUIN fille de Georges C/on/ de Gicht en ECOSSE et de Isabelle WOOD son ép., 1er février 1624; MC/ET/XXIX/143; fol. IIII/XX/III
    - VILLEGAGNON (Magd. de) § Réception de Magd. de VILLEGAGNON fille de Pierre de V. gent. aud. de la Ch/r/ du R. et Elis COURTIN sa femme, en l'abb. de LONGCHAMPS de l'humilité N.D., 7 février 1624; MC/ET/XXIX/143; fol. III/XX/XI
      Villegagnon, Magd. de
    - GODEFFROY (Anne) ép. Vespasien LAIR maître vertugadier de Nîmes, soeur du R. ( ?) r. de la Juifverie proche la Magd. en la Cité § Test/ent/ de Anne GODEFFROY Inhumée aux Innocents, 28 février 1624; MC/ET/XXIX/143; fol. VI/XX/III
      testament; Godeffroy, Anne
    - ND de VAUVERS ordre de Chartreuse § Transaction avec les Ecossais de la fond. Bethune, 6 mars 1624; MC/ET/XXIX/143; fol. VI/XX/XII
    - LE BLOND (Nicolas) + peintre ordinaire du R. § Déclaration relative à un transport de rentes fait par Claude PILON veuve de... héritière pour 1/6 de Germain PILON, sculpt. ordinaire du Roi, 17 mars 1624; MC/ET/XXIX/143; fol. VIII/XX/II
      transport de droits; déclaration; Le Blond, Nicolas
    - BERNAGE (Louis de) + § Les héritiers de Louis de BERNAGE, 23 mars 1624; MC/ET/XXIX/143; fol. VIII/XX/XVI
      Bernage, Louis de
    - (le) PALLAIS (Abb. du) ordre de Cîteaux § Sommation pour délivrance des bulles de l'abb. du PALLAIS, 4 avril 1624; MC/ET/XXIX/143; fol. IX/XX/VI
    - FEUILLANTS (couvent des) du fg Saint-Honoré ordre de Cîteaux § Quittance pour couvent des FEUILLANTS, 11 avril 1624; MC/ET/XXIX/143; fol. IX/XX/XVI
      quittance; Feuillants, couvent des
    - PRUNELAY (Charles de) écuyer b/on/ d'Esneval § Dépôt du test. olographe de Charles de PRUNELAY daté du 2 avril 1618 et déposé à la date cy dessus, 19 avril 1624; MC/ET/XXIX/143; fol. II/C/XIIII; 6ff
      testament; Prunelay, Charles de
    - ST GERMAIN EN LAYE rue de la Salle § Titre Nouvel, 26 avril 1624; MC/ET/XXIX/143; fol. II/C/XXVI
    - ST MARTIN (rue) § Bail d'une maison appartenant aux minimes de Vincennes, 6 mai 1624; MC/ET/XXIX/143; fol. II/C/XXXII
      bail; St Martin, rue
    - BELIEVRE (Claude de) mineure § Réception de Claude de BELIEVRE fille de Nicolas de BELIEVRE chevalier seigneur de Grignon conseiller aux conseils d'Etat et Privé Président au Parlement et de Claude BRULART jadis sa femme en l'abbaye de Longchamps, 15 juin 1624; MC/ET/XXIX/143; fol. II/C/LVIII
      Believre, Claude de
    - PICARDIE § Transaction entre PICARDIE Andre de Saint-BLIMONT, chevalier seigneur et b/on/ d'Ordre, gent. ordinaire de la Ch. du Roi demeurant à Gouy près Abbeville PICARDIE et Antoinette de ROUSSEL veuve Jacques de FONTAYNES chevalier seigneur de la Neufville aux Bois près Oisemont en Vimeux en Picardie, y demt, 23 juin 1624; MC/ET/XXIX/143; fol. II/C/LXX
    - S/te/ GENEVIÈVE (Abbaye) § Attestation des religieuse par laquelle ils déclarent le plus reconnaître l'autorité de fr. Louis DU HAMEL prieur et curé de Saint-Médard, naguère leur prieur Chenstral, fouchar qu'ils exerce pendant 3 ans, 7 août 1624; MC/ET/XXIX/143; fol. III/C/XI; XVI
      S/te/ Geneviève, Abbaye
    - FAURE (Guichard) + conseiller maître d'hôtel du R. § Reconnaissance d'une Quitt. aux consignations pour vente par décret d'une maison à Vanves, 13 août 1624; MC/ET/XXIX/143; fol. III/C/XXXIII
      acte de vente; reconnaissance; Faure, Guichard
    - LESCUYER (Magdelaine) mineure § Réception de Magdelaine LESCUYER fille de Francois L. Secret. de la Chambre du R. en l'abb. de LONGCHAMPS dite Humilite ND., 22 août 1624; MC/ET/XXIX/143; fol. III/C/XLI
      Lescuyer, Magdelaine
    - S/te/ GENEVIÈVE (Abbaye) § Interpellation du sujet d'un office en lad. église pour lequel il y fut fait obstacle, 28 août 1624; MC/ET/XXIX/143; fol. III/C/XLIX
    - ARCUEIL rue des ruelles § Titre Nouvel, 2 septembre 1624; MC/ET/XXIX/143; fol. III/C/LI
    - ROMAINVILLE (terre et seigneurie) § Foi et hommage de la terre de seigneurie ROMAINVILLE à Louis POTIER b/r/ de Montjay; Aveu et dénombrement le 21 septembre, 3 septembre 1624; MC/ET/XXIX/143; fol. III/C/ LIII; fol. III/C/LXXI
      Romainville, terre et Sgrie
    - BRODERIE (marché de) § Marché conclu entre Chrétien LE HEDIER maître brodeur r. Neuve N. D. et Feron de LAISTRE maître brodeur chasublier, 7 septembre 1624; MC/ET/XXIX/143; fol. III/C/LV
      marché; Le Hedier, Chrétien
    - VERRERIE (marché de) § Marché par lequel Toussain DUTROS et Dimarche BESSEAU, marchands verriers à Charmoy en Lorraine, promettent à Louis CONFIAT, marchand verrier à Paris, de lui fournir 4 courbes de verre de Venise moy. 40 l. par cent, 13 septembre 1624; MC/ET/XXIX/143; fol. III/C/LXIII
      marché; Dutros, Toussain; Besseau, Dimarche; Confiat, Louis
    - PONT Saint-MICHEL § Bail d'une maison à l'entrée du PONT Saint-MICHEL du coté du Palais enseigne du chef Saint-Jh., 30 septembre 1624; MC/ET/XXIX/143; fol. III/C/IIII/XX/
    - DECOMBES (Pierre) + b de P § Compte d'exécution testamentaire, 25 octobre 1624; MC/ET/XXIX/143; fol. IIII/C/IIII/XX/II
      Decombes, Pierre
    - TESTAMENT OLOGRAPHE HINSELIN (Pierre) Correcteur aux Comptes r. Michel le Comte § Dépôt du TESTAMENT OLOGRAPHE de Pierre Hinselin, 28 octobre 1624; MC/ET/XXIX/143; fol. IIII/C/IIII/XX/XI
      testament; Hinselin, Pierre
    - VIEUX-AUGUSTINS (rue des) enseigne contre le mur le 4 saisons § Bail de maison, 5 novembre 1624; MC/ET/XXIX/143; fol. V/C/I
      bail; Vieux-Augustins (rue des)
    - AUZANNET (famille) § Signature à contrat de mariage, 23 novembre 1624; MC/ET/XXIX/143; fol. V/C/XIIII
      contrat de mariage
    - BOUTAUD (François) Proc. en Pt rue du Marie paroisse Saint-Et. du Mont § contrat de mariage de François BOUTAUD Jhne ADAM fille de Pierre A. avocat en Pt demeurant à Meaux, 24 novembre 1624; MC/ET/XXIX/143; fol. V/C/XIII
      contrat de mariage; Boutaud, François
    - HORLOGER (Apprentissage) § Consentement par Ayme GAIGEUR maître horlogeur au marché neuf en la Cité que Mathieu CAMPAIGNE, son serviteur et apprentis ville servir en qualité d'apprentis pour une durée de 3 ans Pierre GAIGNEUR maître horlogeur, fils dudit Aymé demeurant avec lui, 27 novembre 1624; MC/ET/XXIX/143; fol. V/C/XXIIII
      Gaigeur, Ayme; Campaigne, Mathieu; Gaigneur, Pierre
    - ND de VAUVERS ordre de Chartreuse § Bail de terres leur appt, 3 décembre 1624; MC/ET/XXIX/143; fol. V/C/XXXIIII
    - JOUANNET (Nicolas) marchand maître vitrier Pl. Maubert § Mise en apprentissage 4 ans de Ja. son fils, 14 ans, avec Pierre DIURRY marchand mercier au Palais, 13 décembre 1624; MC/ET/XXIX/143; fol. V/C/XLVIII
      contrat d'apprentissage; Jouannet, Nicolas
    - MENUISIER ROUVRE Pierre à Saint-Germain-des-Prés § Apprentissage, 21 décembre 1624; MC/ET/XXIX/143; fol. V/C/LIIII
      contrat d'apprentissage; Rouvre, Pierre
  - Inventaire du baron d'Esneval. 1624, 2 mai, 2 mai 1624; MC/ET/XXIX/144; registre
    - Inventaire après décès de Charles de Prunelay, chevalier de l'Ordre du Roi Conseiller en ses Conseils, vidame de Normandie seigneur et baron d'Esneval, décédé depuis peu, rue des Jardinets paroisse Saint-Côme, à la requête Madeleine Pinart, son épouse, et de ses enfants; Tableaux, 2 mai 1624; MC/ET/XXIX/144
      [Bibliothèque, 4 ff.].
      Fichier Bibliothèques.
      inventaire; Prunelay, Charles de; Pinart, Madeleine
  - Minutes. 1625, MC/ET/XXIX/145
    - Testament de Marie LE GRAND, veuve Claude DENYSE, marchand papetier juré en l'Université de Paris, demeurant à Troyes., 3 mai 1625; MC/ET/XXIX/145; fol. VI/XX/XV
      testament; Le Grand, Marie
    - Vente de la terre et seigneurie de la CONARDE, bailliage de Montfort Lamaury., 14 mai 1625; MC/ET/XXIX/145; fol. VII/XX/XIX
      acte de vente; Montfort-l'Amaury (Yvelines)
    - Quittance d'arrerages de rentes qui furent constituées par Germaine DURAND, veuve de Germain PILON, sculpteur ordinaire du Roi, le 16 juin 1611 par H. Lybault, notaire., 25 juin 1625; MC/ET/XXIX/145; fol. II/C/XXIX
      quittance; Pilon, Germain
    - Apprentissage chez Pierre BONVALLET, maître tourneur en bois, demeurant au Marché neuf., 25 juin 1625; MC/ET/XXIX/145; fol. II/C/XXXI
      contrat d'apprentissage; Bonvallet, Pierre
    - Marché par lequel trois marchands verriers, demeurant à Chamoy en Lorrae, promettent à Louis CONFIAT, marchand verrier, rue de la Barillerie, de fournir divers marchandises de verre de Venise., 21 juillet 1625; MC/ET/XXIX/145; fol. II/C/LI
      marché; Confiat, Louis; maître verrier
    - Bail de maison rue MAUCONSEIL vis à vis l'église Saint-Jacques de l'Hôpital où était naguère la rose rouge., 21 juillet 1625; MC/ET/XXIX/145; fol. II/C/LIII
      bail; Mauconseil, rue
    - Testament de Pierre SAINCTHOMME, prêtre maître de l'Hôtel-Dieu Pib, y résidant., 24 juillet 1625; MC/ET/XXIX/145; fol. II/C/LIX
      testament; Saincthomme, Pierre